【裁判字號】    95,訴,1176
【裁判日期】    950831
【裁判案由】    違反毒品危害防制條例
【裁判全文】
臺灣臺南地方法院刑事判決              95年度訴字第1176號
公  訴  人  臺灣臺南地方法院檢察署檢察官
被      告  乙○○
上列被告因違反毒品危害防制條例案件，經檢察官提起公訴（95
年度毒偵字第1488號），被告就被訴事實為有罪之陳述，本院裁
定由受命法官獨任進行簡式審判程序，判決如下：
    主    文
乙○○連續施用第一級毒品，處有期徒刑壹年。扣案第一級毒品
海洛因壹包 (淨重零點零柒公克）沒收銷燬之，海洛因空包裝袋
壹只 (重零點貳捌公克)及注射針筒壹支均沒收。
    事    實
一、乙○○前因施用第一級毒品案件，經本院以九十四年度毒聲
    字第六二五號裁定施以觀察、勒戒，甫於民國九十四年八月
    二十五日結束觀察、勒戒而釋放，並經臺灣臺南地方法院檢
    察署檢察官以九十四年度毒偵字第一九○八號為不起訴處分
    確定。
二、詎乙○○仍未戒除毒癮，復於前開釋放後五年內，基於施用
    第一級毒品海洛因之概括犯意，自九十五年五月間某日起，
    迄同年六月八日止，在其前開住處內及臺南市○○路○段九
    六號前等處，以注射針筒為靜脈注射之方式，施用第一級毒
    品海洛因多次。嗣為警於九十五年六月八日十六時二十分許
    ，在臺南市○區○○路西段九六號前，為警發現乙○○駕駛
    車號NHU-881號重型機車搭載友人余忠賢行至該處後，即下
    車在旁施打海洛因，且由余忠賢在旁等待，並當場扣得乙○
    ○所有之海洛因乙小包（淨重零點零七公克，空包裝袋重零
    點二八公克）及注射針筒乙支。另經乙○○同意而採尿送驗
    ，檢驗結果亦呈現第一級毒品海洛因之代謝物嗎啡陽性反應
    ，始查知上情。
三、案經臺南市警察局第一分局報告臺灣臺南地方法院檢察署檢
    察官偵查起訴。
    理    由
一、本件係經被告乙○○於本院當庭表示認罪，而以簡式審判程
    序加以審理，有本院九十五年八月二十三日準備程序筆錄及
    審判筆錄附卷足憑，則依據刑事訴訟法第二百七十三條之二
    、第一百五十九條第二項之規定，不適用傳聞法則有關限制
    證據能力之相關規定，合先敘明。
二、訊據被告乙○○對上開連續非法施用第一級毒品海洛因數次
    之事實坦承不諱，且被告於九十五年六月八日為警查獲時所
    採集之尿液檢體，經送鑑驗結果，呈可待因、嗎啡陽性反應
    （按海洛因係由嗎啡經化學合成而製得，經注射進入人體後
    ，因代謝分解成嗎啡，因此施打海洛因後，由尿液中檢驗結
    果仍為嗎啡反應），此有長榮大學九十五年七月十日尿液檢
    驗確認報告一紙附卷可稽，又扣案之毒品海洛因一包 (淨重
    零點零七公克)經送鑑定結果，確屬第一級毒品海洛因無訛
    ，此有法務部調查局調科壹字第二○○○○六四○○號鑑定
    通知書一紙在卷可參，均互核相符，足認被告之自白確與事
    實相符，堪以採信。本件事證明確，被告犯行，堪予認定。
三、按海洛因業經列入毒品危害防制條例第二條第二項第一款所
    規定之第一級毒品，禁止非法持有、施打及吸用，毒品危害
    防制條例第二條第二項第一款定有明文。被告非法施用毒品
    海洛因，核其所為，係犯毒品危害防制條例第十條第一項之
    施用第一級毒品罪；其持有第一級毒品海洛因之低度行為，
    為進而施用之高度行為所吸收，不另論罪。被告先後多次施
    用第一級毒品海洛因之犯行，時間緊接，觸犯犯罪構成要件
    相同之罪名，顯係基於概括犯意而為，應依連續犯規定論以
    一罪，即連續施用第一級毒品罪，並加重其刑 (新舊法比較
    部分，詳後述)。爰審酌被告施用毒品之犯行，在性質上乃
    屬對自我身心健康之自戕行為，尚未嚴重破壞社會秩序、侵
    害他人權益，然其前因施用毒品經觀察、勒戒後，猶不思戒
    絕革除惡習，再為本件犯罪，顯未因前所受之觀察、勒戒而
    記取教訓，及被告犯後坦承犯行，態度良好，並其犯罪之動
    機、目的、手段等一切情狀，量處如主文所示之刑，以資懲
    儆。
四、被告行為後，刑法第五十六條連續犯之規定，業於九十四年
    一月七日修正公布刪除，並於九十五年七月一日生效施行，
    則被告之犯行，因行為後新法業已刪除連續犯之規定，此刪
    除雖非犯罪構成要件之變更，但顯已影響行為人刑罰之法律
    效果，自屬法律有變更，依新法第二條第一項規定，比較新
    、舊法結果，仍應適用較有利於被告之行為時法律即舊法論
    以連續犯（最高法院95年第8次刑事庭會議決議參照）。
五、扣案第一級毒品海洛因一包 (淨重零點零七公克)，屬毒品
    危害防制條例第二條第二項第一款所列之第一級毒品，不論
    屬於被告與否，應依毒品危害防制條例第十八條第一項前段
    宣告沒收銷燬之。海洛因空包裝袋一只 (重零點二八公克)
    及注射針筒一支係被告所有供犯罪所用之物，均應依刑法第
    三十八條第一項第二款宣告沒收。
據上論斷，應依刑事訴訟法第二百七十三條之一第一項、第二百
九十九條第一項前段，毒品危害防制條例第十條第一項、第十八
條第一項前段，刑法第二條第一項前段、第十一條前段、修正施
行前刑法第五十六條、第三十八條第一項第二款，判決如主文。
本案經檢察官甲○○到庭執行職務。
中    華    民    國    95    年     8    月   31    日
                  刑事第二庭  法  官  徐文瑞
以上正本證明與原本無異。
如不服本判決，應於判決送達後十日內向本院提出上訴狀（應附
繕本）。
                              書記官   李佩珊
中    華    民    國    95    年    9     月    1     日
附錄法條：
毒品危害防制條例第10條第1項
施用第一級毒品者，處六月以上五年以下有期徒刑。


司法院資訊處製作；財團法人民間司法改革基金會備份。
